臺灣臺中地方法院行政訴訟判決
110年度交字第357號
原      告  黃治瓊  

訴訟代理人  萬子翟  
被      告  臺中市交通事件裁決處
                      設臺中市○○區○○○路00號
代  表  人  黃士哲    住同上
訴訟代理人  黃曉妍律師
上列當事人間交通裁決事件，原告不服被告民國110年8月5日中
市裁字第68-GDH667355號裁決書，提起行政訴訟，本院判決如下
：
    主  文
原告之訴駁回。
訴訟費用新臺幣參佰元由原告負擔。
    事實及理由
一、程序事項：按行政訴訟法第237條之7規定，交通裁決事件之
    裁判，得不經言詞辯論為之。本件屬交通裁決事件，依兩造
    所述各節及卷內資料其事證已臻明確，本院認無經言詞辯論
    之必要，爰不經言詞辯論而為判決。
二、事實概要：
　　原告所有號牌7637-P6號自用小客車（下稱系爭車輛），於
    民國110年5月31日13時19分許，停放於臺中市烏日區高鐵台
    中站一樓接客區02門前，因「在設有禁止停車標線處所停車
    」之違規行為，經臺中市政府警察局烏日分局（下稱舉發機
    關）員警認定該車違反道路交通管理處罰條例第56條第1項
    第4款之規定，逕行對車主即原告掣開第GDH667355號舉發違
    反道路交通管理事件通知單。續於110年8月5日以中市裁字
    第68-GDH667355號裁決書（下稱原處分），依道路交通管理
    處罰條例第56條第1項第4款及「違反道路交通管理事件統一
    裁罰基準表」之規定，按期限內到案之基準，裁處原告第1
    階段罰鍰新臺幣（下同）900元。原告不服，提起本件行政
    訴訟。
三、原告主張略以：
　　當天正值國內疫情嚴重期間，高鐵車站不僅旅客數稀少，連
    停等或往來於該處之車輛也僅原告一台，原告於高鐵車站所
    規定之載客區等待家人暫時停車於該處，並未因此影響前後
    停等或行經車輛之行進，也並未影響到該路段交通，若僅因
    停車超時36秒而被開單告發，似乎舉發過當等語。並聲明：
    原處分撤銷。
四、被告答辯略以：
　　系爭車輛停放超過3分鐘，認系爭車輛核屬「停車」之行為
    。又系爭車輛停放地點，已劃設黃實線，為禁止停車處所，
    標線清楚未遭遮蔽，系爭車輛停放該處已該當「在禁止停車
    標線之處所停車」之要件，自應受罰等語。並聲明：原告之
    訴駁回。
五、本院之判斷：
(一)按「汽車停車時，應依下列規定：四、設有禁止停車標誌、
    標線之處所不得停車。」、「汽車駕駛人停車時，有下列情
    形之一者，處新臺幣6百元以上1千2百元以下罰鍰：四、在
    設有禁止停車標誌、標線之處所停車。」道路交通安全規則
    第112條第1項第4款、道路交通管理處罰條例第56條第1項第
    4款分別定有明文。次按「標線依其型態原則上分類如下：
    一、線條以實線或虛線標繪於路面或緣石上，用以管制交通
    者，原則上區分如下：（四）黃實線設於路側者，用以禁止
    停車；設於中央分向島兩側者，用以分隔對向車流。」、「
    （第1項）禁止停車線，用以指示禁止停車路段，以劃設於
    道路緣石正面及頂面為原則，無緣石之道路得標繪於路面上
    ，距路面邊緣以30公分為度。（第2項）本標線為黃實線，
    線寬除設於緣石正面者以緣石高度為準外，其餘皆為10公分
    。」，道路交通標誌標線號誌設置規則第149條第1項第1款
    第4目、第168條第1項、第2項亦有明定。又依違反道路交通
    管理事件統一裁罰基準表之規定，小型車駕駛人在設有禁止
    停車標誌、標線之處所停車，期限內繳納罰鍰或到案聽候裁
    決者，統一裁罰基準900元。
(二)觀諸舉發機關110年7月14日中市警烏分交字第1100039529號
    函檢附採證照片（見本院卷第61頁）所示，0000-00-00 00
    ：19：52時號牌7637-P6號小客車即系爭車輛停放於臺中市
    烏日區高鐵臺中站一樓接客區02門前黃實線處，當時後方煞
    車燈及第三煞車燈亮起，系爭車輛並無上下人客或裝卸物品
    。0000-00-00 00：23：28時系爭車輛持續停放於同一地點
    ，後方煞車燈及第三煞車燈已關閉，當時系爭車輛右側有乘
    客準備上車等情。按道路交通管理處罰條例第3條第10款規
    定，所謂「臨時停車」，係指車輛因上、下人、客，裝卸物
    品，停止時間未滿3分鐘，保持立即行駛之狀態；第3條第11
    款規定，所謂「停車」，係指車輛停放於道路兩側或停車場
    ，而不立即行駛之狀態。準此可知，車輛如非處於移動之行
    駛狀態，即係處於靜止之停車狀態。至於臨時停車則係停車
    之特殊狀態，亦即其停車須符合下列3要件，始構成臨時停
    車：一為「停止行駛係因上、下人、客，裝卸物品」、二為
    「停止時間未滿3分鐘」、三為「保持可立即行駛之狀態」
    ，如欠缺其中任一構成要件，即應回歸適用「停車」之規定
    （臺中高等行政法院107年度交上字第58號判決參照）。而
    原告起訴狀自承當時超過停車三分鐘，顯未符合臨時停車之
    構成要件，況且其後方煞車燈及第三煞車燈業已關閉，顯見
    系爭車輛當時應係停車之狀態。是原告將系爭車輛停放於上
    開禁止臨時停車處所之行為，已該當道路交通管理處罰條例
    第56條第1項第4款之規定。原告所執上開主張，尚不足採。
(三)至於原告主張應根據交通違規稽查與輕微違規勸導作業，以
    不告發為原則云云。惟查違反道路交通管理事件統一裁罰基
    準及處理細則第12條第1項各款及第2項規定即知，本件原告
    非於深夜時段（零至六時）在設有禁止停車標線處所停車，
    並不符合違反道路交通管理事件統一裁罰基準及處理細則第
    12條第1項所定可得裁量免予舉發之要件，是舉發機關員警
    既無任何裁量權限，其依法定義務逕予舉發本件違規，並無
    不當，故原告所執上開主張，尚非可採。
六、綜上所述，原告違規事證明確，被告依法所為原處分並無違
    誤，原告訴請撤銷，為無理由，應予駁回。
七、本件第一審裁判費為300元，應由原告負擔，爰確定第一審
    訴訟費用額如主文第2項所示。
據上論結，本件原告之訴為無理由，依行政訴訟法第237條之7、
第98條第1項前段、第237條之8第1項，判決如主文。
中　　華　　民　　國　 111　　年　　2　　月　　 10　　日
　　　　　　　　　行政訴訟庭　法　官　 吳俊螢
上為正本係照原本作成。
如不服本判決，應於送達後20日內，向本院提出上訴狀，其未表
明上訴理由者，應於提出上訴後20日內向本院補提理由書（均須
按他造人數附繕本）。上訴理由應表明關於原判決所違背之法令
及其具體內容，或依訴訟資料可認為原判決有違背法令之具體事
實。
中　　華　　民　　國　 111　　年　　2　　月　　 10　　日
　　　　　　　　　　　　　　　書記官　 林柏名